【裁判字號】    98,訴,1522
【裁判日期】    980727
【裁判案由】    毒品危害防制條例
【裁判全文】
臺灣板橋地方法院刑事判決              98年度訴字第1522號
公  訴  人  臺灣板橋地方法院檢察署檢察官
被      告  甲○○
上列被告因毒品案件，經檢察官提起公訴（98年度毒偵字第1371
號），本院以簡式審判程序審理，判決如下：
    主  文
甲○○施用第一級毒品，累犯，處有期徒刑捌月；附表編號一之
物，均沒收銷燬之；編號三之物，沒收之。又施用第二級毒品，
累犯，處有期徒刑肆月；附表編號二之物，均沒收銷燬之；編號
四、五之物，均沒收之。應執行有期徒刑拾月，附表編號一、二
之物，均沒收銷燬之，其餘之物，均沒收之。
    事實及理由
一、本件係依刑事訴訟法第273 條之1 第1 項規定，以簡式審判
    程序審理判決，合先敘明。
二、本案除證據部分，應加列被告於本院之自白（見本院98年7
    月20日準備程序筆錄、簡式審判筆錄）外，其餘之犯罪事實
    、證據均引用如附件檢察官起訴書之記載。
三、核被告甲○○所為，係犯毒品危害防制條例第10條第1 項、
    第2 項之罪，其施用各該毒品前持有各該毒品之行為，為各
    該施用毒品之高度行為所吸收，均不另論罪【本院按：本案
    被告行為後，毒品危害防制條例第11條雖於98年5 月20日經
    修正公布，同年月22日生效，然於本件被告施用毒品犯行之
    法律適用不生影響，是無比較適用之問題。】；其所犯如上
    2 罪，犯意個別，行為互殊，為數罪，應予分論併罰；再被
    告有如起訴書所述前案，並經執行完畢，有本院98年7 月20
    日言詞辯論終結日查悉之臺灣高等法院被告前案紀錄表在卷
    可稽，其於有期徒刑執行完畢後之5 年以內，再故意犯本件
    有期徒刑以上之2 罪，均為累犯，應依刑法第47條第1 項規
    定各加重其刑。爰審酌被告素行、犯罪動機、目的、施用毒
    品所生危害，及犯罪後坦承犯行之態度等一切情狀，酌情分
    別量處如主文所示之刑，並定其應執行刑。扣案如附表所示
    之物，應分別依法宣告沒收銷燬或沒收，如主文所示。
據上論斷，應依刑事訴訟法第273 條之1 第1 項、第299 條第1
項前段、第310 條之2 、第454 條，毒品危害防制條例第10條第
1 項、第2 項、第18條第1 項前段，刑法第11條前段、第47條第
1 項、第51條第5 款、第38條第1 項第2 款，判決如主文。
本案由檢察官乙○提起公訴，經檢察官靳開聖到庭執行職務。
中    華    民    國    98    年    7     月    27    日
                        刑事第4 庭法  官  黎錦福
上列正本證明與原本無異。
如不服本判決，應於判決送達後10日內敘明上訴理由，向本院提
出上訴狀（應附繕本），上訴於臺灣高等法院。
                                  書記官  蔡麗春
中    華    民    國    98    年    7     月    27    日
附表：
一、第1 級毒品海洛因3 包 (共毛重9.5 公克、淨重8.6 公克)
    、摻有海洛因之香菸4 支；
二、第2 級毒品安非他命2 包 (共毛重1.3 公克、淨重0.95公克
    ) ；
三、葡萄糖2 包；
四、安非他命吸食器1 個；
五、分裝勺1 支。
附錄本案論罪科刑法條全文：
毒品危害防制條例第10條
施用第一級毒品者，處6 月以上5 年以下有期徒刑。
施用第二級毒品者，處3 年以下有期徒刑。
........................................................
附件：
臺灣板橋地方法院檢察署檢察官起訴書
                                    98年度毒偵字第1371號
    被      告  甲○○  男  43歲（民國○○年○○月○日生）
                        住臺北縣瑞芳鎮○○里○○鄰○○○○
                          路22號
                        居臺北縣土城市○○路39巷7號5樓
                        國民身分證統一編號：Ｚ000000000號
上列被告因違反毒品危害防制條例案件，業經偵查終結，認應提
起公訴，茲將犯罪事實及證據並所犯法條分敘如下：
        犯罪事實
一、甲○○前因施用毒品案件，經臺灣基隆地方法院裁定送觀察
    勒戒後，認有繼續施用毒品之傾向，經同法院裁定令入戒治
    處所施以強制戒治，於民國89年1 月31日期滿執行完畢，並
    經臺灣基隆地方法院檢察署檢察官於89年2 月19日以89年度
    戒毒偵字第6 號案件為不起訴處分確定。復因施用毒品案件
    ，經臺灣基隆地方法院以94年度訴緝字第1 號判決判處有期
    徒刑1 年2 月，再經臺灣高等法院以94年度上訴字第982 號
    判決撤銷原判決，改判應執行有期徒刑11月確定；復因偽造
    文書案件，經臺灣桃園地方法院以94年度桃簡字第1828號判
    決判處有期徒刑6 月確定；上開二案經臺灣桃園地方法院以
    95年度聲字第209 號裁定定應執行有期徒刑1 年5 月確定；
    又因施用毒品案件，經臺灣臺北地方法院以94年度訴字第13
    28號判決判處應執行有期徒刑1 年確定，其後經同法院以96
    年度聲減字第278 號裁定減刑，並定應執行刑有期徒刑6 月
    確定，嗣於96年7 月16日執行完畢。詎猶不知悔改，復基於
    施用第一、二級毒品海洛因、甲基安非他命之犯意，於98年
    2 月8 日16至17時許，在其位於臺北縣土城市○○路39巷7
    號5 樓租屋處內，分別施用第一、二級毒品海洛因、甲基安
    非他命各乙次。嗣於98年2 月8 日21時15分許，為警在上址
    查獲，並扣得第一級毒品海洛因3 包（共毛重9.5 公克、淨
    重8.6 公克）、摻有海洛因之香菸4 支、第二級毒品安非他
    命2 包（共毛重1.3 公克、淨重0.95公克）、葡萄糖2 包、
    安非他命吸食器1 個、分裝勺1 支等物。
二、案經臺北縣政府警察局海山分局移送偵辦。
        證據並所犯法條
一、證據清單及待證事實
┌──┬──────────┬─────────────┐
│編號│證 據 名 稱         │待 證 事 實               │
├──┼──────────┼─────────────┤
│一  │被告甲○○於警詢時及│於上揭時、地分別施用第一級│
│    │偵查中之自白        │毒品海洛因、第二級毒品甲基│
│    │                    │安非他命之事實。          │
├──┼──────────┼─────────────┤
│二  │臺灣檢驗科技股份有限│被告為警採集之尿液經檢驗後│
│    │公司於98年2 月26日出│呈甲基安非他命類陽性及鴉片│
│    │具之UL/2009/20362 號│類陽性反應，其確有施用第一│
│    │濫用藥物檢驗報告、臺│級毒品海洛因、第二級毒品甲│
│    │北縣政府警察局海山分│基安非他命之事實。        │
│    │局毒品案件尿液檢體編│                          │
│    │號及姓名對照表各1 紙│                          │
├──┼──────────┼─────────────┤
│三  │扣案第一級毒品海洛因│被告持有、施用第一級毒品海│
│    │3包（共毛重9.5公克、│洛因、第二級毒品甲基安非他│
│    │淨重8.6公克）、摻有 │命之事實。                │
│    │海洛因之香菸4支、第 │                          │
│    │二級毒品安非他命2包 │                          │
│    │（共毛重1.3公克、淨 │                          │
│    │重0.95公克）、葡萄糖│                          │
│    │2包、安非他命吸食器1│                          │
│    │個、分裝勺1支等物   │                          │
├──┼──────────┼─────────────┤
│四  │本署刑案資料查註紀錄│(一)雖被告係於前次強制戒治執│
│    │表、矯正簡表、全國施│  行完畢釋放後5 年，再犯本│
│    │用毒品案件紀錄表各1 │  件施用毒品犯行，但被告曾│
│    │份。                │  於強制戒治執行完畢釋放後│
│    │                    │  之5年內，因再犯施用毒品 │
│    │                    │  之罪，經法院判處罪刑確定│
│    │                    │  之紀錄，業如前述，是依最│
│    │                    │  高法院95年5月9日刑事庭第│
│    │                    │  7 次會議決及最高法院95年│
│    │                    │  度台非字第59號、第65號判│
│    │                    │  決所揭櫫意旨，核被告本件│
│    │                    │  所為，已不符合毒品危害防│
│    │                    │  制條例第20條第3項「5年後│
│    │                    │  再犯」須聲請觀察、勒戒之│
│    │                    │  規定，應予以提起公訴。  │
│    │                    │(二)被告曾受有期徒刑執行完畢│
│    │                    │  ，5年內故意再犯本件有期 │
│    │                    │  徒刑以上之罪，為累犯之事│
│    │                    │  實。                    │
└──┴──────────┴─────────────┘
二、核被告所為，係犯毒品危害防制條例第10條第1 項、第2 項
    之施用第一級、第二級毒品罪嫌。被告施用前後持有第一級
    、第二級毒品之低度行為，應為其施用之高度行為所吸收，
    均不另論罪。被告所犯上開二罪間，犯意各別，行為互殊，
    請分論併罰之。被告有如犯罪事實欄所載之論罪科刑執行情
    形，有本署刑案資料查註紀錄表在卷可稽，其受有期徒刑執
    行完畢，5 年內故意再犯本件有期徒刑以上之各罪，均為累
    犯，請依刑法第47條第1 項之規定加重其刑。扣案第一級毒
    品海洛因3 包、摻有第一級毒品海洛因支香菸4 支、第二級
    毒品安非他命2 包等，請依毒品危害防制條例第18條第1 項
    前段之規定宣告沒收並諭知銷燬；扣案安非他命吸食器、分
    裝勺，係被告所有供施用毒品所用之物，業據被告供承在卷
    ，請依刑法第47條第1 項之規定宣告沒收。
三、依毒品危害防制條例第23條第2 項、刑事訴訟法第251 條第
    1 項提起公訴。
    此    致
臺灣板橋地方法院
中    華    民    國    98    年    3     月    18    日
                              檢察官   乙  ○
本件正本證明與原本無異
中    華    民    國    98    年    4     月    20    日
                              書記官
附錄本案所犯法條全文：
毒品危害防制條例第10條
施用第一級毒品者，處6 月以上5 年以下有期徒刑。
施用第二級毒品者，處3 年以下有期徒刑。


司法院資訊處製作；財團法人民間司法改革基金會備份。
